Images des répertoires du notaire Camille Charles Tollu pour l'étude XXIX
Archives nationales (France)
Images des répertoires du notaire Camille Charles Tollu pour l'étude XXIX
29 avril 1882 - 4 juin 1908
MC/RE/XXIX/36 - MC/RE/XXIX/45
Etude XXIX; Tollu, Camille Charles
10 registres
Archives nationales de France
Minutes et répertoires: la loi 2008-696 du 15 juillet 2008 relative aux archives a fixé à 75 ans à compter de la date de l'acte, ou à 25 ans à compter de la date du décès de l'intéressé si ce délai est plus bref, le délai de communication des minutes et répertoires des notaires; ce délai est porté à 100 ans à compter de la date de l'acte si le document se rapporte à un mineur (code du Patrimoine, articles L213-2, 4e d et 5e).
Autres documents de l'étude (dossiers de clients, comptabilité...): s'agissant d'archives privées, ces documents sont communicables selon les modalités fixées par le déposant ou le donateur.
Certains documents ne sont pas accessibles sous leur forme originale en raison de leur mauvais état de conservation.
Registres versés aux Archives nationales en 1983 pour les cotes MC/RE/XXXIX/36 à 39 et en mars 2017 pour les suivantes.
Images des répertoires de l’étude XXIX
Archives de l'étude XXIX
répertoire d'officier public ministériel
- Répertoire chronologique pour la période du 29 avril 1882 au 16 juin 1884, 29 avril 1882 - 16 juin 1884; MC/RE/XXIX/36; Le répertoire comporte 118 feuillets et fait partie d'un registre de 160 feuillets de papier manuscrits, hauteur 35,5 x largeur 25 cm, composé de cahiers foliotés par le juge par empêchement du président du tribunal civil de première instance de la Seine. Le registre est en bon état.
  Registre folioté en 2003 (foliotation non visible à l'écran)
  Le registre contient aussi le répertoire du notaire Henri Deschars pour la période du 17 août 1881 au 28 avril 1882.
  Le répertoire contient les informations suivantes: 1. le n° de l'acte dans l'année; 2. date du jour; 3. nature de l'acte passé en brevet; 4. nature de l'acte passé en minute; 5. nom, prénom, domicile des parties, indication sur la situation et les prix des biens; 6. date d'enregistrement de l'acte; 7. droits d'enregistrement.
  Attention: seuls les actes passés en minute sont conservés; les actes mentionnés dans le répertoire comme passés en simple brevet (colonne 3) ne sont pas conservés par les notaires et ne sont donc pas versés au Minutier (ils sont remis aux clients).
  - Liste chronologique des actes pour la période du 29 avril au 30 décembre 1882, 29 avril - 30 décembre 1882; 43 r°-87 r°; 45 feuillets
  - Liste chronologique des actes pour la période du 2 janvier au 31 décembre 1883, 2 janvier - 31 décembre 1883; 87 r°-141 r°; 55 feuillets
    - du 2 janvier au 30 juin 1883, 2 janvier - 30 juin 1883; 87 r°-118 v°; 32 feuillets
    - du 2 juillet au 31 décembre 1883, 2 juillet - 31 décembre 1883; 118 v°-141 r°; 24 feuillets
  - Liste chronologique des actes pour la période du 2 janvier au 16 juin 1884, 2 janvier - 16 juin 1884; 141 v°-160 v°; 20 feuillets
- Répertoire chronologique pour la période du 17 juin 1884 au 22 octobre 1886, 17 juin 1884 - 22 octobre 1886; MC/RE/XXIX/37; Un registre de 160 feuillets de papier manuscrits, hauteur 35 x largeur 24,5 cm, composé de cahiers foliotés par le juge par empêchement du président du tribunal civil de première instance de la Seine. Le registre est en bon état.
  répertoire
  - Liste chronologique des actes pour la période du 17 juin au 31 décembre 1884, 17 juin - 31 décembre 1884; 1 r°-31 v°; 31 feuillets
  - Liste chronologique des actes pour la période du 2 janvier au 31 décembre 1885, 2 janvier - 31 décembre 1885; 31 v°-114 r°; 84 feuillets
    - du 2 janvier au 30 juin 1885, 2 janvier - 30 juin 1885; 31 v°-75 r°; 45 feuillets
    - du 1er juillet au 31 décembre 1885, 1er juillet - 31 décembre 1885; 75 r°-114 r°; 40 feuillets
  - Liste chronologique des actes pour la période du 2 janvier au 22 octobre 1886, 2 janvier - 22 octobre 1886; 114 r°-160 v°; 47 feuillets
    - du 2 janvier au 30 juin 1886, 2 janvier - 30 juin 1886; 114 r°-145 r°; 32 feuillets
    - du 1er juillet au 22 octobre 1886, 1er juillet - 22 octobre 1886; 145 r°-160 v°; 16 feuillets
- Répertoire chronologique pour la période du 22 octobre 1886 au 11 juin 1889, 22 octobre 1886 - 11 juin 1889; MC/RE/XXIX/38; Un registre de 160 feuillets de papier manuscrits, hauteur 35 x largeur 25 cm, composé de cahiers foliotés par le juge par empêchement du président du tribunal civil de première instance de la Seine. Le registre est en bon état.
  - Liste chronologique des actes pour la période du 22 octobre au 31 décembre 1886, 22 octobre - 31 décembre 1886; 1 r°-12 v°; 12 feuillets
  - Liste chronologique des actes pour la période du 3 janvier au 31 décembre 1887, 3 janvier - 31 décembre 1887; 12 v°-68 v°; 57 feuillets
    - du 3 janvier au 30 juin 1887, 3 janvier - 30 juin 1887; 12 v°-39 v°; 28 feuillets
    - du 1er juillet au 31 décembre 1887, 1er juillet - 31 décembre 1887; 39 v°-68 v°; 30 feuillets
  - Liste chronologique des actes pour la période du 2 janvier au 31 décembre 1888, 2 janvier - 31 décembre 1888; 68 v°-131 v°; 64 feuillets
    - du 2 janvier au 30 juin 1888, 2 janvier - 30 juin 1888; 68 v°-102 r°; 35 feuillets
    - du 2 juillet au 31 décembre 1888, 2 juillet - 31 décembre 1888; 102 r°-131 v°; 30 feuillets
  - Liste chronologique des actes pour la période du 2 janvier au 11 juin 1889, 2 janvier - 11 juin 1889; 131 v°-160 v°; 30 feuillets
- Répertoire chronologique pour la période du 12 juin 1889 au 11 avril 1892, 12 juin 1889 - 11 avril 1892; MC/RE/XXIX/39; Un registre de 160 feuillets de papier manuscrits, hauteur 35 x largeur 24,5 cm, composé de cahiers foliotés par le juge par empêchement du président du tribunal civil de première instance de la Seine. Le registre est en bon état.
  - Liste chronologique des actes pour la période du 12 juin au 31 décembre 1889, 12 juin - 31 décembre 1889; 1 r°-32 r°; 32 feuillets
  - Liste chronologique des actes pour la période du 2 janvier au 31 décembre 1890, 2 janvier - 31 décembre 1890; 32 r°-92 r°; 61 feuillets
    - du 2 janvier au 30 juin 1890, 2 janvier - 30 juin 1890; 32 r°-63 r°; 32 feuillets
    - du 1er juillet au 31 décembre 1890, 1er juillet - 31 décembre 1890; 63 r°-92 r°; 30 feuillets
  - Liste chronologique des actes pour la période du 2 janvier au 31 décembre 1891, 2 janvier - 31 décembre 1891; 92 r°-144 v°; 53 feuillets
    - du 2 janvier au 30 juin 1891, 2 janvier - 30 juin 1891; 92 r°-119 v°; 28 feuillets
    - du 1er juillet au 31 décembre 1891, 1er juillet - 31 décembre 1891; 119 v°-144 v°; 26 feuillets
  - Liste chronologique des actes pour la période du 2 janvier au 11 avril 1892, 2 janvier - 11 avril 1892; 144 v°-160 v°; 17 feuillets
- Répertoire chronologique pour la période du 12 avril 1892 au 27 décembre 1894, 12 avril 1892 - 27 décembre 1894; MC/RE/XXIX/40; Un registre de 160 feuillets de papier manuscrits, hauteur 35 x largeur 24,5 cm.
  - Liste chronologique des actes pour la période du 12 avril au 31 décembre 1892, 12 avril - 31 décembre 1892; 1 r°-43 r°; 43 feuillets
  - Liste chronologique des actes pour la période du 2 janvier au 30 décembre 1893, 2 janvier - 30 décembre 1893; 43 r°-105 v°; 63 feuillets
  - Liste chronologique des actes pour la période du 2 janvier au 27 décembre 1894, 2 janvier - 27 décembre 1894; 105 v°-160 v°; 56 feuillets
- Répertoire chronologique pour la période du 28 décembre 1894 au 21 mars 1898, 28 décembre 1894 - 21 mars 1898; MC/RE/XXIX/41; Un registre de 160 feuillets de papier manuscrits, hauteur 35 x largeur 24,5 cm.
  - Liste chronologique des actes pour la période du 28 décembre 1894 au 31 décembre 1895, 28 décembre 1894 - 31 décembre 1895; 1 r°-52 r°; 52 feuillets
  - Liste chronologique des actes pour la période du 2 janvier au 31 décembre 1896, 2 janvier - 31 décembre 1896; 52 r°-101 v°; 50 feuillets
  - Liste chronologique des actes pour la période du 2 janvier au 31 décembre 1897, 2 janvier - 31 décembre 1897; 101 v°-149 v°; 49 feuillets
  - Liste chronologique des actes pour la période du 2 janvier au 21 mars 1898, 2 janvier - 21 mars 1898; 149 v°-160 v°; 12 feuillets
- Répertoire chronologique pour la période du 21 mars 1898 au 1er mai 1901, 21 mars 1898 - 1er mai 1901; MC/RE/XXIX/42; Un registre de 160 feuillets de papier manuscrits, hauteur 35 x largeur 24,5 cm.
  - Liste chronologique des actes pour la période du 21 mars au 31 décembre 1898, 21 mars - 31 décembre 1898; 1 r°-38 v°; 38 feuillets
  - Liste chronologique des actes pour la période du 2 janvier au 30 décembre 1899, 2 janvier - 30 décembre 1899; 38 v°-81 r°; 44 feuillets
  - Liste chronologique des actes pour la période du 2 janvier au 31 décembre 1900, 2 janvier - 31 décembre 1900; 81 r°-134 v°; 54 feuillets
  - Liste chronologique des actes pour la période du 2 janvier au 1er mai 1901, 2 janvier - 1er mai 1901; 134 v°-160 v°; 27 feuillets
- Répertoire chronologique pour la période du 1er mai 1901 au 25 mars 1904, 1er mai 1901 - 25 mars 1904; MC/RE/XXIX/43; Un registre de 190 feuillets de papier manuscrits, hauteur 35 x largeur 24,5 cm.
  - Liste chronologique des actes pour la période du 1er mai au 31 décembre 1901, 1er mai - 31 décembre 1901; 1 r°-48 v°; 48 feuillets
  - Liste chronologique des actes pour la période du 2 janvier au 31 décembre 1902, 2 janvier - 31 décembre 1902; 48 v°-121 r°; 74 feuillets
    - du 2 janvier au 30 juin 1902, 2 janvier - 30 juin 1902; 48 v°-86 r°; 39 feuillets
    - 1er juillet - 31 décembre 1902, 86 r°-121 r°; 36 feuillets
  - Liste chronologique des actes pour la période du 2 janvier au 31 décembre 1903, 2 janvier - 31 décembre 1903; 121 v°-176 v°; 56 feuillets
  - Liste chronologique des actes pour la période du 2 janvier au 25 mars 1904, 2 janvier - 25 mars 1904; 176 v°-190 v°; 15 feuillets
- Répertoire chronologique pour la période du 26 mars 1904 au 7 janvier 1908, 26 mars 1904 - 7 janvier 1908; MC/RE/XXIX/44; Un registre de 160 feuillets de papier manuscrits, hauteur 35 x largeur 24,5 cm.
  - Liste chronologique des actes pour la période du 26 mars au 31 décembre 1904, 26 mars - 31 décembre 1904; 1 r°-42 v°; 42 feuillets
  - Liste chronologique des actes pour la période du 3 janvier au 30 décembre 1905, 3 janvier - 30 décembre 1905; 42 v°-83 v°; 42 feuillets
  - Liste chronologique des actes pour la période du 2 janvier au 31 décembre 1906, 2 janvier - 31 décembre 1906; 83 v°-128 v°; 46 feuillets
  - Liste chronologique des actes pour la période du 2 janvier 1907 au 7 janvier 1908, 2 janvier 1907 - 7 janvier 1908; 128 v°-160 v°; 33 feuillets
- Répertoire chronologique pour la période du 7 janvier au 4 juin 1908, 7 janvier - 4 juin 1908; MC/RE/XXIX/45; Répertoire de 14 feuillets faisant partie d'un registre de 160 feuillets de papier manuscrits, hauteur 35 x largeur 24,5 cm.
  Le registre contient aussi le répertoire du notaire François Auguste Moisy pour la période du 5 juin 1908 au 29 mai 1913.
  - Liste chronologique des actes pour la période du 7 janvier au 4 juin 1908, 7 janvier - 4 juin 1908; 1 r°-14 r°; 14 feuillets